【裁判字號】    97,易,2878
【裁判日期】    981030
【裁判案由】    恐嚇取財等
【裁判全文】
臺灣臺北地方法院刑事判決              97年度易字第2878號
公  訴  人  臺灣臺北地方法院檢察署檢察官
被      告  子○○
選任辯護人  孫世群律師
            連哲輝律師
被      告  甲○○
選任辯護人  林瑞陽律師
            吳永發律師
            黃廷維律師
被      告  辛○
被      告  丙○○
上  一  人
選任辯護人  洪國誌律師
被      告  卯○○
被      告  庚○○
被      告  己○○
被      告  癸○○
上  一  人
選任辯護人  黃銀河律師
被      告  寅○○
選任辯護人  金學坪律師
            簡欣儀律師
上列被告等因恐嚇取財等案件，經檢察官提起公訴（96年度偵字
第25749 號、第26023 號、97年度偵字第1318號、第16758 號、
第17296號），本院判決如下：
    主  文
庚○○、癸○○共同犯恐嚇取財罪，各處有期徒刑壹年肆月、拾
月；又共同犯毀損他人物品罪，各處有期徒刑月。庚○○應執
行有期徒刑壹年陸月，癸○○應執行有期徒刑壹年。
甲○○、丙○○、辛○共同犯恐嚇取財未遂罪，各處有期徒刑陸
月，如易科罰金，均以新臺幣壹仟元折算壹日；又共同犯毀損他
人物品罪，各處有期徒刑月，如易科罰金，均以新臺幣壹仟元
折算壹日。甲○○、丙○○、辛○應執行有期徒刑各捌月，如易
科罰金，均以新臺幣壹仟元折算壹日。
卯○○共同犯恐嚇取財罪，處有期徒刑陸月，如易科罰金，以新
臺幣壹仟元折算壹日。
子○○、己○○、寅○○共同犯恐嚇取財罪，子○○處有期徒刑
捌月；己○○、寅○○各處有期刑陸月，如易科罰金，均以新臺
幣壹仟元折算壹日。子○○、己○○、寅○○均緩刑貳年。
    事  實
一、緣子○○、丙○○、甲○○為向泰鴻實業股份有限公司（下
    稱泰鴻公司）承租臺北市萬華區○○○路72之1 號新宿大樓
    各店面以經營百貨服飾之販賣業務。渠等均明知與泰鴻公司
    簽訂之房屋租賃合約第六點載有非經泰鴻公司同意不得轉租
    ，違反者泰鴻公司得不經催告隨時終止合約並收回租賃標的
    物之約定，竟均為圖轉租之利益，於94年至96年間，違反上
    開約定將渠等承租之新宿大樓「2 樓6 室」、「2 樓25A 室
    」、「2 樓35室」，分別轉租予乙○○、丁○○、戊○○。
    嗣泰鴻公司於96年8 月間發現上情，遂於96年8 月28日、9
    月1 日以存證信函通知子○○、甲○○、丙○○終止租約並
    收回店面，再於同年8 月28日至31日之間，就上開店面另與
    乙○○（與壬○○共同經營）、丁○○（與丑○○共同經營
    ）、戊○○重新訂立租賃契約。詎子○○、丙○○、甲○○
    等二房東因不堪損失，不思以合法途徑解決前揭民事糾紛，
    竟透過同為二房東癸○○之介紹，共同委請庚○○代為處理
    租約糾紛，渠等明知乙○○、丁○○、戊○○等承租人與泰
    鴻公司重新訂約，已具有合法使用上開店面之權源，並無交
    還店面或向二房東支付裝潢費用之義務，仍共謀由子○○、
    丙○○、甲○○等二房東於96年10月中旬先寄發存證信函予
    乙○○、丁○○、戊○○等承租人，告知須將店內所有物品
    清空以交還泰鴻公司，並訂96年10月19日為最後搬遷期限，
    若拒不搬遷清空，則應賠償子○○、丙○○、甲○○等二房
    東該店面之裝潢費用，子○○、丙○○、甲○○則各先給付
    庚○○新臺幣（下同）1 萬元外，並約定因此向上開承租人
    取得之款項，庚○○可取得半數以為報酬。嗣乙○○、丁○○、戊○○等承租人屆期並未搬空交還店面，庚○○即假藉
    拆除店面裝潢之名義，帶領10餘名真實姓名年籍不詳之成年
    男子，於96年10月20日下午，夥同己○○、寅○○、癸○○
    、子○○、丙○○、辛○（丙○○之夫）、甲○○、卯○○
    （子○○及甲○○之友人）等人至新宿大樓內，而：
（一）於96年10月20日下午5 時許，甲○○、庚○○、癸○○即
      共同基於意圖為自己或他人不法所有及毀損之犯意聯絡，
      先至戊○○所經營之新宿大樓2 樓35室門口，甲○○向戊○○威脅表示「不處理馬上搬走」，癸○○則向戊○○恐
      嚇稱：「誰幫你處理事情的叫他出來」、「人家頂這一家
      也花很多錢，你外面櫥窗玻璃破了也要花不少錢」等語，
      庚○○則拿出1 紙預先擬妥之委託書（其上載明戊○○應
      放棄店面押金8 萬1 千元）給戊○○看，要求戊○○當場
      交付7 萬元現金且不得退還上開押金，否則立即淨空店面
      交還，使戊○○心生畏懼，不得不先將店內貨物搬至他處
      寄放，因戊○○佯以考慮，嗣親至臺北市政府警察局萬華
      分局漢中派出所報警，甲○○等人始未得逞，然甲○○心
      有未甘，遂指示由庚○○所帶來之2 名不詳男子，砸毀戊○○店內所有之櫃檯玻璃1 組、展示櫃玻璃2 組，足以生
      損害於戊○○。
（二）子○○、己○○、寅○○、庚○○、癸○○及卯○○，共
      同基於意圖為自己或他人不法所有之犯意聯絡，隨於同日
      下午5 時20分許，至壬○○與乙○○共同經營之新宿大樓
      2 樓6 室，先由子○○、己○○、寅○○及卯○○等人入
      內，要求壬○○、乙○○應賠償子○○因此損失之頂讓金
      130 萬元，後雖主動降為60萬元，然子○○即向壬○○恐
      嚇稱：「今天若不給錢，就要把天花板、地板、玻璃都砸
      碎」等語，己○○、卯○○並在旁幫腔稱：「姐仔，別理
      他了，講那麼多幹嘛，已經兩個月沒交房租了，就砸啦！
      」等語嗆聲助勢，庚○○、癸○○則不時進入店內關切是
      否已經付錢，癸○○並向子○○表示：「安怎，不是很難
      喬（台語）」，當時因店外有數名庚○○帶來之不詳人士
      ，且不時有人進出稱：「要不要付，不付、砸砸砸」等語
      ，並傳來其他店家玻璃被砸毀及叫囂之聲音，壬○○、乙○○受此威嚇施壓，遂依指示當場簽下協議書，承諾除放
      棄該店面押金9 萬元之請求權外，另允諾給付子○○35萬
      元作為裝潢費用之補償，並由在場之乙○○至店外提款機
      領款後，當場先交付10萬元予子○○，由寅○○清點現金
      無誤後交給子○○收受得逞（餘款25萬元約定於96年10月
      30日匯至子○○之中國信託銀行帳戶，嗣於案發後因報警
      處理，壬○○、乙○○並未給付此筆餘款），子○○並表
      示若未按時付款，則會請己○○前來收取並砸店等語，均
      使壬○○、乙○○心生畏懼。
（三）於同日下午5 時30分許，庚○○、癸○○、丙○○、辛○
      共同基於意圖為自己或他人不法所有及毀損之犯意聯絡，
      前往丁○○、丑○○夫妻經營之新宿大樓2 樓25A 室（起
      訴書誤載為2 樓25室），先由辛○持滅火器砸毀上開店面
      之玻璃門，庚○○再持滅火器砸毀另一扇門，足以生損害
      於丁○○、丑○○，癸○○則至該店門口向丁○○之妻丑
      ○○恐嚇稱：「是我砸的要怎樣」等語，嗣因丙○○在上
      開店面找不到丑○○，故打電話給丁○○，要求丁○○、
      丑○○兩人至上開店面商談處理，因丁○○、丑○○不敢
      至現場，丙○○即於電話中恐嚇稱：「若不支付裝潢費用
      12萬元（原先稱不含押金，後降為含押金），當日即要將
      該店面之裝潢拆除，並將店面交還給泰鴻公司」等語，致
      使丁○○、丑○○心生畏懼，惟因丁○○、丑○○已報警
      處理，致未得逞。
二、案經戊○○、壬○○、乙○○、丁○○、丑○○訴由臺北市
    政府警察局少年警察隊報請臺灣臺北地方法院檢察署檢察官
    及該署檢察官主動簽分偵查起訴。
    理  由
一、證據能力方面：
（一）按被告以外之人於偵查中向檢察官所為之陳述，除顯有不
      可信之情況者外，得為證據，刑事訴訟法第159 條之1 第
      2 項定有明文。本件證人辰○○、證人即告訴人戊○○、
      壬○○、乙○○、丁○○、丑○○等人於檢察官偵訊時經
      命具結所為之陳述，固未經被告及辯護人進行反對詰問，
      惟上開未經被告行使詰問權之被告以外之人於偵查中向檢
      察官所為之陳述，應屬未經完足調查之證據，非謂無證據
      能力（最高法院95年度台上字第6675號判決意旨參照）。
      而證人辰○○、告訴人戊○○、壬○○、乙○○、丁○○
      、丑○○等人，既分別於本院審理期日到庭具結作證，並
      經辯護人為充分之反對詰問，是被告詰問權之欠缺已於審
      判中由辯護人行使予以補正，本院經核前開供述證據並無
      任何顯不可信之情況，依刑事訴訟法第159 條之1 第2 項
      規定，自得作為證據。故被告甲○○之辯護人、被告丙○○之辯護人主張上開證人及告訴人於檢察官偵查時之陳述
      ，為審判外之陳述，為傳聞證據，不具證據能力，均非可
      採。
（二）又除前開供述證據外，其餘本判決援引之下列證據資料（
      包含供述證據、文書證據等），並無證據證明係公務員違
      背法定程序所取得，公訴人、被告等人及其選任辯護人於
      本院言詞辯論終結前均未爭執其證據能力，且經本院審認
      結果，並無顯有不可信之情況與不得作為證據之情形，本
      院審酌上開證據資料製作時之情況，尚無違法不當及證明
      力明顯過低之瑕疵，認為以之作為證據應屬適當，是依刑
      事訴訟法第159 條之5 規定，認俱有證據能力。
二、上揭犯罪事實(二)即新宿大樓2 樓6 室之部分，業據被告子○○、己○○、寅○○分別於本院審理中均坦承不諱，核與告
    訴人即證人壬○○、乙○○、證人施長陵於偵訊及本院審理
    中之證述相符，並有案發當日之錄音譯文、96年10月16日存
    證信函、協議書、西門新宿商業大樓房屋租賃合約書、租賃
    契約書、指認照片、96年8 月28日泰鴻公司致被告子○○終
    止租約之存證信函、乙○○簽立之切結書、96年10月12日存
    證信函等在卷可稽，且經本院勘驗告訴人壬○○所提供之現
    場錄影光碟，被告子○○、己○○、寅○○等人確有出現在
    告訴人壬○○所經營之新宿大樓2 樓6 室內，有翻拍之現場
    照片多張附卷可佐（見本院卷二第82至150 頁），足認上開
    被告之自白供述核與事實相符，堪以採憑。事證明確，被告
    子○○、己○○、寅○○之恐嚇取財犯行均堪認定，應依法
    論科。
三、訊據被告甲○○、庚○○、癸○○、卯○○、丙○○、辛○
    均矢口否認有何上開恐嚇取財、毀損犯行，渠等辯解分敘如
    下：
  (一)被告甲○○辯稱：伊沒有恐嚇告訴人戊○○，也沒有毀損，
    沒有作這些事情，那天過去那邊只是單純的去談解約的事情
    ，然後戊○○把店還給伊，然後伊把伊的裝潢還有玻璃拆走
    ，不是伊叫人砸毀，是工人把它拆掉的云云。
  (二)被告庚○○辯稱：是子○○、甲○○、丙○○找伊幫忙過去
    新宿大樓拆裝潢，各有給付伊1 萬元，伊就去找臨時工來現
    場，因子○○害怕至現場被打，所以伊就請伊弟己○○陪她
    去，但租約事情都是他們自己在談，當時有警察在現場，伊
    並沒有恐嚇告訴人，也沒有砸毀告訴人店面之玻璃門或櫃檯
    玻璃云云。
  (三)被告癸○○辯稱：伊沒有參與恐嚇與毀損，因為伊及其配偶
    其實是那邊的二房東，伊與房客糾紛雖已解決，但尚有押金
    在泰鴻公司那邊，去現場就是要瞭解押金部分，被告子○○
    、甲○○、丙○○亦未委託處理租約糾紛，伊並沒有對告訴
    人說恐嚇的話，也沒有去砸東西，拿滅火器去敲的不是庚○○，當時玻璃破掉的時候有很多人在那裡圍觀，伊就說走開
    一點，不要被割到，並沒有說是伊砸的云云。
  (四)被告卯○○辯稱：伊並沒有恐嚇告訴人壬○○，當天是陪同
    被告甲○○及子○○去商談租約的事情，伊不是當事人，只
    是單純的陪他們去而已，並沒有說要砸店云云。
  (五)被告丙○○辯稱：伊沒有恐嚇告訴人丑○○、丁○○，當天
    伊也沒有看到我的房客，伊去的時候告訴人就不在了，然後
    伊就到另外一家店在那邊聊天，告訴人店面玻璃門遭毀損當
    時，伊並不在場，又伊雖曾打電話給告訴人詢問補償裝潢事
    宜，但皆以柔性勸說方式，並未以恫嚇言詞相待，且告訴人
    並未因此心生畏懼云云。
  (六)被告辛○辯稱：伊沒有過去那邊，沒有在現場，因為當天伊
    是去拜拜，所以當時事情發生的時候並不在現場，不可能持
    滅火器砸毀告訴人店面之玻璃門云云。
四、本院查：
（一）被告子○○、丙○○、甲○○前向泰鴻公司承租新宿大樓
      「2 樓6 室」、「2 樓25A 室」、「2 樓35室」店面，依
      渠等與泰鴻公司簽訂之房屋租賃契約第6 點約定：「乙方
      （即被告子○○、丙○○、甲○○）租用之標的物，非經
      甲方（即泰鴻公司）同意，不得轉租、頂讓，或將部份分
      租他人，否則以違約論，甲方得不經催告隨時終止本合約
      ，收回租賃標的物，乙方不得異議」，嗣於94年至96年間
      ，被告子○○、丙○○、甲○○違反上開約定，將渠等所
      承租之上開新宿大樓店面分別轉租予告訴人乙○○、丁○○、戊○○，嗣經泰鴻公司於96年8 月間發現上情，遂於
      96年8 月28日、9 月1 日以存證信函通知被告子○○、甲○○、丙○○終止租約並收回店面，再於同年8 月28日至
      31日之間，就上開店面另與告訴人乙○○（與壬○○共同
      經營）、告訴人丁○○（與丑○○共同經營）、告訴人戊○○重新訂立租賃契約等情，業據證人即泰鴻公司總經理
      辰○○於偵訊時及本院審理中證述明確（見97年度偵字第
      1318號卷第36頁、96年度偵字第25749 號卷第46頁、本院
      卷一第166 至167 頁），復有西門新宿商業大樓房屋租賃
      合約書、租賃契約書、房屋租賃契約書、96年8 月28日存
      證信函（見96年度偵字第26023 號卷第35至51頁、96年度
      偵字第26023 號卷第85至89頁）、房屋租賃契約書、房屋
      租賃合約、租賃契約書、96年9 月1 日存證信函、切結書
      （見97年度偵字第1318號卷第15至26頁、97年度偵字第16
      758 號卷第105 至110 頁）、房屋租賃契約書、房屋租賃
      合約、租賃契約書、96年8 月28日存證信函、切結書（見
      96年度偵字第25749 號第23至36頁、97年度偵字第16758
      號卷第94至98頁）附卷可稽。是被告子○○、丙○○、甲○○違法轉租上開店面予告訴人乙○○、丁○○、戊○○
      之行為，既經泰鴻公司依法終止租賃合約並收回租賃標的
      物，且告訴人乙○○、丁○○、戊○○並已就上開店面另
      與泰鴻公司訂立租約，則告訴人乙○○、丁○○、戊○○
      就上開店面已具有合法使用之權源，自無交還店面或另行
      支付裝潢費用之義務，被告子○○、丙○○、甲○○自不
      得再向承租店面之告訴人乙○○、丁○○、戊○○行使出
      租人權利，合先敘明。
（二）又被告子○○、甲○○、丙○○係透過被告癸○○之介紹
      ，共同委請被告庚○○處理租約糾紛，渠等除先各給付被
      告庚○○1 萬元外，並約定因此向承租人取得之款項，被
      告庚○○可分得半數以為報酬等情，此據被告子○○、甲○○、丙○○分別於警詢、偵訊時供承在卷（見97年度偵
      字第16758 號卷一第115 頁、96年度偵字第26023 號卷第
      112 頁、96年度偵字第25749 號卷第60頁、96年度偵字第
      17296 號卷第6 至7 頁），核與被告庚○○於本院審理中
      之證述：伊有受僱於被告子○○、甲○○、丙○○，她們
      各自拿1 萬元給伊，並同意說如果要錢回來與伊對半分等
      語相符（見本院卷一第263 至267 頁），此部分之事實，
      堪以認定。雖被告庚○○表示：伊僅係受僱帶工人去新宿
      大樓拆裝潢、搬東西，並未協助處理二房東之租約糾紛事
      宜云云，然依其於偵訊時供稱：伊於案發當日有去新宿大
      樓幫一些房東處理房子的事（見96年度偵字第16758 號卷
      二第181 頁），及從其於本院審理中供稱：伊不知道所帶
      去之工人有無帶工具，伊未在現場看工人拆裝潢等語，與
      被告自承事後可自被告子○○、甲○○、丙○○等二房東
      所要回的款項中取得半數以為報酬，並已在當日自被告子
      ○○取得5 萬元等情以觀，均與其所辯未協助二房東處理
      租約之說詞不符，足認被告庚○○非僅係單純受僱至新宿
      大樓拆裝潢、搬東西而已，其既可自被告子○○、甲○○
      、丙○○等二房東所取回款項之中拿取半數為報酬，顯係
      受本件二房東之託處理租約糾紛甚明。
（三）新宿大樓2 樓35室部分：
    1.被告甲○○明知其違法轉租店面遭到泰鴻公司終止租約，
      且告訴人戊○○已與泰鴻公司另訂租約，告訴人戊○○對
      於該店面有合法正當之權源，竟仍要求告訴人戊○○花錢
      購買其裝潢，及以存證信函通知告訴人戊○○，要求須將
      店內所有物品清空以交還泰鴻公司，並限於96年10月19日
      搬遷等情，此經告訴人戊○○於偵訊時證述屬實（見96年
      度偵字第25749 號卷第53至54頁）。嗣告訴人戊○○未於
      前揭時間搬遷，被告甲○○竟與被告癸○○、庚○○至告
      訴人戊○○所經營之新宿大樓2 樓35室門口，向告訴人戊○○威脅表示「不處理馬上搬走」，被告癸○○恐嚇稱：
      「誰幫你處理事情的叫他出來」、「人家頂這一家也花很
      多錢，你外面櫥窗玻璃破了也要花不少錢」等語，被告庚○○則拿出1 紙預先擬妥之委託書（載明放棄店面押金8
      萬1 千元）給告訴人戊○○，要求告訴人戊○○交付7 萬
      元現金且不得退還上開押金，否則立即淨空店面交還，致
      告訴人戊○○心生畏懼，不得不先將店內搬至他處，嗣因
      告訴人戊○○佯以考慮，並去臺北市政府警察局萬華分局
      漢中派出所報警後，之後告訴人戊○○店內所有之櫃檯玻
      璃1 組、展示櫃玻璃2 組，旋遭人砸毀，該遭砸毀之櫃檯
      玻璃、展示櫃玻璃，均為告訴人戊○○承租店面後自行添
      購，並非被告甲○○所留下等情，迭據告訴人戊○○於偵
      訊及本院審理中均證述明確（見96年度偵字第25749 號卷
      第54頁、本院卷一第216 至221 頁），復有現場照片8 張
      及該店面遭毀損之照片4 幀在卷可稽（見本院卷一第244
      至251 頁、96年度偵字第25749 號卷第21、22頁）。
    2.又證人辰○○於偵訊時具結證稱：伊至現場時，戊○○已
      經不在了，當時是甲○○跟兩個像工人的男子在場，甲○○說她跟戊○○已經說好，因為裡面東西是甲○○裝潢的
      ，所以她叫兩名男子將東西敲壞（見96年度偵字第25749
      號卷第46、47頁）；其於本院復證述：伊在現場看到甲○○說要把裝潢拆掉，因2 樓35室裡面東西都已騰空了，伊
      沒有看到戊○○，無法判斷裝潢部分是否屬於公司，所以
      伊自己以為他們已經講好了，沒有阻止，但有跟甲○○或
      工人說大門不屬於裝潢的部分，不要拆，工人有用類似鎚
      子、鐵棍之類的東西敲，拆裝潢的時間約3 至5 分鐘很短
      ，伊在拆裝潢前1 、2 分鐘，有遇到庚○○等語（見本院
      卷一第161 至164 頁）。
    3.按恐嚇行為不以將來之惡害通知為限，即現時直接對被害
      人施用威嚇，亦可成立；又恐嚇罪成立並不以行為人真有
      加害之意為必要，而被害人是否心生畏懼，亦應本於社會
      客觀經驗法則以為判斷基準。本件依告訴人戊○○、證人
      辰○○之上開證述，可知被告甲○○確有要求告訴人戊○○交付7 萬元現金且不得退還押金，以作為裝潢費用，而
      於告訴人戊○○不從後，指示兩名男子持工具迅速砸毀店
      內之櫃檯玻璃及展示櫃玻璃；另從被告癸○○對告訴人戊○○恫稱「誰幫你處理事情的叫他出來」、「人家頂這一
      家也花很多錢，你外面櫥窗玻璃破了也要花不少錢」等語
      ，及被告庚○○拿出1 紙預先擬妥之委託書（載明應放棄
      店面押金8 萬1 千元）給告訴人戊○○，並於砸毀玻璃前
      1 、2 分鐘前出現在該店之行為觀之；再觀諸上開毀損照
      片，該店內展示櫃玻璃與櫃檯玻璃均係破碎滿地，其餘木
      櫃則沒被拆走，核與一般拆除裝潢之情狀顯然不同，顯見
      該店面內玻璃係遭人惡意砸毀，並非只是單純拆除裝潢；
      復參以被告庚○○係受被告甲○○之委託處理租約糾紛並
      帶領10餘名工人至現場，且告訴人戊○○亦無搬遷交還店
      面予被告甲○○之義務等情節，再佐以上開預告櫥窗玻璃
      破裂等言詞，客觀上已足使經營該店面之告訴人戊○○因
      此心生畏佈。基此，足認被告甲○○明知其既無權利向告
      訴人戊○○要求裝潢費補償金，而其與被告庚○○、癸○○共同以前開方式要求告訴人提出補償，純屬掩飾其不法
      意圖之託詞，則渠等確有以前揭言詞對告訴人為恐嚇取財
      之犯行，且告訴人戊○○店內之櫃檯玻璃及展示櫃玻璃，
      均係遭到被告甲○○所指示2 名不詳男子予以砸毀無誤，
      堪以認定。
    4.至被告甲○○及其辯護人雖另辯稱：依被告甲○○與泰鴻
      公司之租賃合約，被告甲○○本應在租賃契約終止後，將
      上開出租店面淨空交還給出租人泰鴻公司云云。惟告訴人
      戊○○於泰鴻公司終止與被告甲○○之租約後，已就上開
      店面另與泰鴻公司訂立租約，此為被告甲○○所明知，則
      告訴人戊○○就該店面已具有合法使用之權源，被告甲○○自無權利再向告訴人戊○○要求將店面淨空交還；再參
      以泰鴻公司於96年10月25日明確聲明：泰鴻公司公告商家
      關於店面天花板、外牆玻璃、地磚及一切裝潢等，皆為泰
      鴻公司所有，且已依簡易交付之方式交予現任承租人使用
      ，二房東要求現任承租人清空並不合法，如現任承租人有
      違法轉租之行為，未經泰鴻公司同意，均無效等情（見96
      年度偵字第26023 號卷第71頁），足見泰鴻公司從未要求
      被告甲○○等二房東須交還轉租之店面，則被告甲○○竟
      以此要求告訴人戊○○淨空交還店面，應屬掩飾其不法之
      飾詞，其及辯護人上開所辯云云，尚不足為被告甲○○有
      利之認定。
（四）新宿大樓2 樓6 室部分：
    1.被告子○○因前揭租約糾紛，明知告訴人壬○○、乙○○
      對於上開店面已有合法正當之權源，竟仍以存證信函通知
      告訴人乙○○，要求須將店內所有物品清空以交還泰鴻公
      司，並訂96年10月19日為最後搬遷期限等情，此經告訴人
      乙○○陳明在卷，並有存證信函在卷可稽。嗣告訴人乙○○、壬○○屆期並未搬空交還店面，被告子○○即與被告
      己○○、寅○○、卯○○等人，於同年月20日下午5 時20
      分許，至告訴人壬○○與乙○○共同經營之新宿大樓2 樓
      6 室，要求告訴人壬○○、乙○○賠償頂讓金130 萬元，
      後主動降為60萬元，被告子○○並表示「今天若不給錢，
      就要把天花板、地板、玻璃都砸碎」等語，被告己○○、
      卯○○並在旁幫腔稱：「姐仔，別理他了，講那麼多幹嘛
      ，已經兩個月沒交房租了，就砸啦！」等語嗆聲助勢，被
      告庚○○則不時進入店內關切告訴人是否已經付錢，被告
      癸○○並向被告子○○表示「安怎，不是很難喬（台語）
      」，而當時因店外三字經、叫囂聲不斷，並傳來其他店家
      的玻璃被砸毀聲音，且不時有人進出店內稱「要不要付，
      不付、砸砸砸」等語，告訴人壬○○、乙○○迫於無奈，
      遂同意簽下協議書，允諾放棄該店面押金9 萬元之請求權
      ，並給付被告子○○35萬元作為裝潢費用補償，告訴人乙○○即至店外領款後當場先交付10萬元予被告子○○，餘
      款25萬元則約定應於96年10月30日匯至被告子○○之中國
      信託銀行帳戶等情，業據告訴人壬○○、乙○○分別於偵
      訊及本院審理中證述明確（見96年度偵字第26023 號卷第
      56至57頁、第88頁、本院卷二第9 至15頁），且互核相符
      ，亦核與目擊證人施長陵於偵訊時具結證述：當天告訴人
      乙○○交付10萬元是對方他們要求的，當時談妥35萬元還
      要放棄押金9 萬元，伊有看到有人用榔頭砸其他店家的玻
      璃，所以我們很害怕等語（見96年度偵字第26023 號卷第
      89頁）相符，並有協議書1 份在卷可佐（見上開偵卷第33
      頁）。
    2.經本院勘驗新宿大樓2 樓6 室之現場錄影光碟，被告子○○、己○○、寅○○、癸○○、庚○○、卯○○等人確均
      有出現在告訴人壬○○所經營之新宿大樓2 樓6 室內，期
      間，被告卯○○先後站在被告子○○、己○○等人旁邊，
      並多次與之交談（見本院卷二第83、84、85、93、119 頁
      照片），被告癸○○、庚○○則與被告子○○、己○○一
      起進入店內，與告訴人壬○○、乙○○交談（見本院卷二
      第87、88、89頁照片），此有翻拍之現場照片多張附卷可
      證，參酌被告卯○○對被告子○○言談中復以手勢指向告
      訴人方向（見本院卷二第84頁），且被告卯○○於警詢時
      供承：因子○○要解決房屋租賃事情，怕有事情要伊陪同
      至現場並作見證等語（見96年度偵字第26023 號卷第21頁
      ），足見告訴人壬○○指訴被告卯○○在場以前揭「姐仔
      ，別理他了，講那麼多幹嘛，已經兩個月沒交房租了，就
      砸啦！」言詞嗆聲，尚非無據。又被告庚○○既係受被告
      子○○之託前來處理其與告訴人壬○○、乙○○間之租約
      糾紛，被告庚○○並帶來10餘名不明人士，被告癸○○則
      為居間之介紹人，已如前述，而被告己○○為被告庚○○
      所帶來之人，此經被告庚○○自承在卷，則依被告庚○○
      、癸○○當時既與被告子○○、己○○一同進入該店面處
      理租約糾紛，且觀諸現場情形，被告庚○○於被告子○○
      與告訴人壬○○對談時係雙手插在胸前面對告訴人，並與
      被告子○○交頭接耳講話，被告癸○○則係在旁單手插腰
      ，並曾與被告子○○互動談論（見本院卷二第87、88、89
      頁）之舉動，及告訴人壬○○、乙○○到庭證述表示：當
      時店外很吵鬧，三字經、叫囂聲不斷，並傳來玻璃被砸毀
      聲音，被告癸○○可怕的眼神，讓告訴人壬○○很害怕，
      且他們來的是一群人，很多人氣勢讓告訴人壬○○非常害
      怕，在場的被告寅○○、己○○一直說服告訴人就是付錢
      了事等現場情況（見本院卷二第9 頁背面、第11頁背面、
      第13頁背面），復參酌告訴人壬○○、乙○○均到庭證述
      ：我們並非自願簽下協議書，是受到壓迫，不簽的話，當
      天會沒完沒了，且我們店內商品是比較貴的，我們很怕商
      品會受到傷害等語（見本院卷二第9 、14頁）。可徵被告
      癸○○、庚○○、卯○○為處理被告子○○與告訴人壬○○、乙○○間之租約糾紛，確有與被告子○○、寅○○、
      己○○等人一同前往該店面以上開恐嚇砸店之方式，逼迫
      告訴人等簽立協議書，允諾除放棄該店面押金9 萬元外，
      並給付被告子○○二房東35萬元作為裝潢費用之補償，告
      訴人乙○○隨即當場交付10萬元予被告子○○。準此，告
      訴人乙○○既就上開店面已具有合法使用之權源，並無交
      還店面之義務，被告子○○仍藉詞要求告訴人壬○○、乙○○搬空交還店面或索取頂讓金，並授意被告庚○○及夥
      同被告卯○○、癸○○、寅○○、己○○等人至該店內要
      求告訴人壬○○、乙○○付錢了事，告訴人不從，則出言
      恐嚇迫使告訴人等簽立協議書並交付金錢，足認被告癸○○、庚○○、卯○○與被告子○○等人，顯具有恐嚇取財
      之犯意聯絡灼然甚明。
    3.至被告卯○○雖另聲請勘驗告訴人壬○○所提出之錄音帶
      ，欲證明其在場並無以「姐仔，別理他了，講那麼多幹嘛
      ，已經兩個月沒交房租了，就砸啦！」等語嗆聲云云，惟
      因其犯罪事證已明，業如前述，本院認核無必要，附此敘
      明。
（五）新宿大樓2 樓25A 室部分：
    1.於同日下午5 時30分許，被告辛○持滅火器砸毀新宿大樓
      2 樓25A 之玻璃門後，被告庚○○再持滅火器砸毀另一扇
      門，而被告癸○○則至該店門口向告訴人丁○○之妻即告
      訴人丑○○稱「是我砸的要怎樣」等情，業據告訴人丑○○於偵訊時及本院審理中指證明確在卷（見96年度偵字第
      26023 號卷第89頁、本院卷一第194 頁及背面），其於警
      詢時並明白指認被告庚○○、癸○○分別為拿滅火器砸店
      之人及言詞恐嚇之人，此有臺北市政府警察局少年警察隊
      指認犯罪嫌疑人紀錄表2 紙可參（見97年度偵字第16758
      號卷一第59、60頁），核與證人辰○○於於本院審理中證
      述：2 樓25A 門口玻璃有被砸壞等語（見本院卷第165 、
      167 頁背面）相符，並有現場毀損照片4 張在卷可佐（見
      97年度偵字第1318號卷第45、46頁），足認告訴人丑○○
      指訴被告辛○、庚○○有持滅火器砸毀該店面之玻璃門等
      情，與事實相符，當非子虛。
    2.又依告訴人丑○○於本院證述：當時伊跟丙○○租的時候
      ，還有壹個合夥人，那個合夥人跟伊去看的時候，就只有
      地板、門、玻璃門，其他都是空的，當初跟丙○○承租時
      ，丙○○說所有這些都是他不要的，當時丙○○說所有的
      這些都要給伊和合夥人，伊有收到丙○○的存證信函，要
      求伊在96年10月19日之前搬空，伊跟泰鴻公司簽完租約後
      ，丙○○有打電話給伊並寫存證信函給伊，還有寫張紙說
      伊侵占她的權利和裝潢，丙○○打電話告訴伊，她要裝潢
      的錢，不然的話，她要拆走，案發當時伊人店門口，有看
      到丙○○，後來案發當天晚上6 點多伊就去萬華派出所報
      案，伊到派出所報警時，就接到丙○○打電話過來，跟伊
      要錢，她一直叫伊回店內，伊不敢所以就回家等語（見本
      院卷一第191 頁至第193 頁背面），及告訴人丑○○所提
      出由被告丙○○親書之字條載明「葉小姐、吳先生：你侵
      佔我的權利與裝潢，速來電談，不然隨時來拆。吳小姐（
      96、9 、29）」（見本院卷一第204 頁）等情，佐以該店
      面之玻璃門確遭人惡意砸毀，且被告丙○○有出現在現場
      ，再參酌被告辛○為被告丙○○之夫，被告丙○○先前係
      經由被告癸○○之介紹，授權被告庚○○負責處理租約糾
      紛，及告訴人丑○○證述：被告庚○○、癸○○於96年10
      月27日有去伊店面門口，表示係告訴人丙○○叫他們來跟
      伊談，沒有多久警察就來了（見本院卷一第194 頁）等情
      ，足見被告庚○○、辛○至現場持滅火器砸毀該店面玻璃
      門，及被告癸○○在現場向告訴人丑○○出言恫稱「是我
      砸的要怎樣」等語，應係受到被告丙○○之指示或係徵得
      被告丙○○同意下為之，縱告訴人丑○○之店面玻璃門遭
      毀損當時，被告丙○○並不在場，亦無解於被告丙○○與
      庚○○、癸○○就上開行為有犯意之聯絡至明。
    3.告訴人丑○○、丁○○所經營之上開店面玻璃門被砸毀後
      ，不久，被告丙○○即打電話予告訴人丁○○要求其夫妻
      至上開店面商談處理，因告訴人夫妻因不敢至現場，被告
      丙○○即於電話中恐嚇稱「若不支付裝潢費用12萬元（原
      先稱不含押金，後降為含押金），當日即要將該店面之裝
      潢拆除，並將店面交還給泰鴻公司」等語，此經告訴人丁○○於偵訊及本院審理中一致證述明確（見96年度偵字第
      2602 3號卷第90頁、見本院卷一第198 頁背面、第199 頁
      ），核與告訴人丑○○於偵訊時所述相符，並有告訴人丁○○所提當日之電話錄音及譯文在卷可參（見96年度偵字
      第26023 號卷第100 至106 頁）。而依前揭錄音譯文：「
      （丙○○）十二萬含壓金，那十二萬含壓金呢？（丁○○
      ）那今天玻璃誰砸大家也心理有數，（丙○○）那我先問
      我老公，看他這樣子的情況能不能接受，如果當初我們私
      底下談我們可以自己談，我們交給代理人情況就不一樣了
      ，現在我不能作主，因為我們委託人家，工人來做事情，
      所以變成說…等一下我跟這個代理人講一下，我要跟他講
      這個價錢，看可不可以」（見上開偵卷第105 頁）內容，
      顯示被告丙○○就要求告訴人賠償裝潢若干費用，仍需要
      徵得其配偶即被告辛○及被告庚○○之同意，從而渠等就
      恐嚇告訴人交付裝潢費用之行為，顯然事先已有合謀。職
      是，被告丙○○既明知告訴人丁○○、丑○○就上開店面
      已具有合法使用之權源，並無支付裝潢費用之義務，卻仍
      授意被告庚○○、辛○砸毀店面之玻璃門，之後更於電話
      中託詞要求告訴人若不支付裝潢費用12萬元，當日即要將
      該店面之裝潢拆除交還給泰鴻公司，此舉客觀上已足使告
      訴人丁○○、丑○○因害怕其店面被砸毀而心生畏怖，此
      從告訴人丁○○、丑○○不敢回到現場即可明瞭，足認被
      告丙○○、辛○、癸○○、庚○○等人對於告訴人上開毀
      損及恐嚇取財之犯行，互有犯意聯絡及行為分擔，堪以認
      定。
    4.至告訴人丁○○事後雖與被告丙○○簽立調解書，合意自
      調解成立起解除渠等之租約，押租金5 萬元並無庸退還予
      告訴人丁○○，同時告訴人丁○○之兩個月租金亦無須給
      付予被告丙○○等情，此有臺北縣永和市調解委員會調解
      書及調解筆錄在卷可參（見97年度偵字第17296 號卷第10
      、11頁）。惟據告訴人丑○○於本院表示：「96年10月23
      日我有去永和市公所與丙○○就爭議做調解，因為我跟我
      先生很害怕，所以才去調解，因為我不知道要找誰幫我，
      我跟我先生也沒有很懂臺灣的法律是怎樣，當時我跟她約
      在永和市公所旁邊的警察局，因為我們不知道丙○○還會
      否約什麼人來，因為我們很恐懼」等語（見本院卷一第頁
      ），可見告訴人丁○○事後之所以與被告丙○○成立調解
      ，係因不懂臺灣法律所為，並非謂被告丙○○仍得向告訴
      人丁○○索取該店面之裝潢補償費，參以告訴人丑○○明
      確表示當時仍然感到恐懼，自難執此遽認被告丙○○等人
      即無恐嚇取財之犯行，並無從為被告丙○○等人有利之認
      定。另被告辛○雖聲請本院當庭勘驗告訴人丁○○所提出
      之當日電話錄音，以證明其當時未出現在現場，然其於本
      院審理中已當庭撤回是項聲請（見本院卷二第38頁背面）
      ，且本院經核亦無必要。另被告庚○○、癸○○、子○○
      、丙○○、辛○等人於本院所為對被告等有利之陳述，核
      與本院調查之事證不符，無從採之，自不得作為有利於被
      告之認定，附此敘明。
（六）綜上所述，被告甲○○、庚○○、癸○○、卯○○、丙○○、辛○等人前揭所辯各節，無非事後卸責之詞，且與事
      實不符，尚難採信。從而，渠等假藉淨空店面交還泰鴻公
      司而前往新宿大樓拆裝潢之名義，向告訴人乙○○、壬○○丁○○、丑○○、戊○○等人恐嚇索取裝潢費用補償，
      甚而砸毀財物之犯行，事證明確，被告等人之犯行均堪認
      定。
五、論罪科刑部分：
（一）按刑法第304 條之強制罪，係以強暴脅迫使人行無義務之
      事，或妨害人行使權利而成立，此種妨害他人意思活動自
      由之行動，若已合於刑法上特別規定者，即應逕依各該規
      定論處，而不再成立本罪。倘其行為除妨害人之意思活動
      自由外，顯然尚有不法所有意圖，應已構成刑法第346 條
      第1 項之恐嚇取財罪（最高法院81年度台非字第102 號判
      決參照）。又恐嚇取財罪，係以將來之惡害通知被害人使
      其生畏怖心，或以現時之危害通知被害人，縱使施以強暴
      或脅迫，苟此等強制行為，並未至使被害人達不能抗拒之
      程度，亦即其意思自由尚未達喪失者，即屬相當。本件被
      告子○○、甲○○、丙○○等二房東明知告訴人就承租之
      店面已有合法之正當權源，渠等並無權利要求告訴人交還
      店面及支付裝潢費補償金，竟委由被告庚○○並夥同被告
      己○○、癸○○、寅○○、卯○○、辛○等人，以恐嚇砸
      店之危害通知告訴人，要求告訴人搬離交還店面或支付裝
      潢補償，除有妨害告訴人之意思自由外，顯另具有不法所
      有之意圖，縱未使告訴人達不能抗拒之程度，仍然成立恐
      嚇取財罪。是核被告子○○、庚○○、己○○、癸○○、
      寅○○、卯○○所為，均係犯刑法第346 條第1 項之恐嚇
      取財罪；被告甲○○、丙○○、辛○所為，均係犯刑法第
      346 條第3 項、第1 項之恐嚇取財未遂罪；被告甲○○、
      庚○○、癸○○、辛○、丙○○（丙○○部分於起訴書所
      犯法條欄漏載，惟於犯罪事實內容已載明其共同涉有毀損
      犯行，自已起訴）則均另犯刑法第354 條之毀損罪。被告
      甲○○、丙○○、辛○等人對於告訴人戊○○、丁○○、
      丑○○，已著手於恐嚇取財行為之實施而未得逞，所為係
      未遂犯，爰依刑法第25條第2 項規定，均按既遂犯之刑減
      輕之。
（二）按共同實施犯罪行為之人，在合同意思範圍以內，各自分
      擔犯罪行為之一部，相互利用他人之行為，以達其犯罪之
      目的者，即應對於全部所發生之結果，共同負責（最高法
      院28年上字第3110號判例參照）；又共同正犯，係共同實
      施犯罪行為之人，在共同意思範圍內，各自分擔犯罪行為
      之一部，相互利用他人之行為，以達其犯罪之目的，其成
      立不以全體均行參與實施犯罪構成要件之行為要件；參與
      犯罪構成要件之行為者，固為共同正犯；以自己共同犯罪
      之意思，參與犯罪構成要件以外之行為，或以自己共同犯
      罪之意思，事前同謀，而由其中一部分人實行犯罪之行為
      者，亦均應認為共同正犯，使之對於全部行為所發生之結
      果，負其責任。本件被告子○○、甲○○、丙○○等二房
      東明知告訴人就承租之上開店面已有合法之正當權源，竟
      委由被告庚○○處理租約糾紛，並假藉拆除裝潢交還店面
      之名義，帶領10餘名真實姓名年籍不詳之成年男子，夥同
      被告己○○、寅○○、癸○○、辛○、卯○○等人至新宿
      大樓內，以前揭恐嚇方式，分別向告訴人乙○○、壬○○
      、丁○○、丑○○、戊○○等人強索裝潢補償，甚至砸毀
      店面之櫃檯玻璃、展示櫃玻璃、玻璃門，則被告等人既已
      事前同謀，而由其中一部分人實行恐嚇取財或毀損之行為
      ，故被告甲○○、庚○○、癸○○就告訴人戊○○部分；
      被告子○○、己○○、寅○○、庚○○、癸○○、卯○○
      就告訴人壬○○、乙○○部分；被告庚○○、癸○○、丙○○、辛○就告訴人丁○○、丑○○部分，顯具有犯意聯
      絡及行為分擔，應均論以共同正犯。又被告庚○○、癸○○於同日在新宿大樓內，先後對告訴人戊○○、乙○○、
      壬○○、丁○○、丑○○等人為恐嚇取財或毀損行為，均
      係因受被告子○○等二房東之託處理租約事宜，而基於同
      一取財之主觀目的，且於密切接近之時地為之，各行為之
      獨立性極為薄弱，依一般社會觀念，難以強行分開，應視
      為數各舉動之接續施行，合為包括之一行為予以評價，應
      屬接續犯，僅論以一罪。再被告甲○○、庚○○、癸○○
      、丙○○、辛○等人所犯上開恐嚇取財、毀損罪，犯意各
      別，行為互殊，自應予分論併罰。
（三）爰審酌被告子○○、甲○○、丙○○等二房東不思以理性
      解決租約糾紛，明知告訴人所承租之店面已有合法正當權
      源，並無交還店面或給付裝潢費之義務，竟假藉拆除裝潢
      交還店面之名義，委由被告庚○○帶領10餘名男子，夥同
      被告己○○、寅○○、癸○○、辛○、卯○○等人至新宿
      大樓內，以前揭恐嚇、毀損方式，向告訴人強索裝潢補償
      ，甚至砸毀店面之玻璃，致告訴人心生畏懼，除嚴重損害
      告訴人之權益外，並危害社會治安非輕，復參酌被告子○○、己○○、寅○○等人犯後坦承犯罪，已與告訴人壬○○、乙○○達成和解，並賠償其損失，除經告訴人壬○○
      、乙○○陳明在卷外，並有和解書在卷可參，渠等犯後態
      度尚屬良好，被告甲○○、庚○○、癸○○、丙○○、卯
      ○○、辛○等人則矢口否認犯行，且未賠償告訴人戊○○
      、丁○○、丑○○之損失，犯後態度不佳，及衡酌渠等二
      房東之犯罪動機乃泰鴻公司因轉租而終止租約之糾紛，被
      告庚○○係受二房東委託處理租約並帶頭至新宿大樓拆裝
      潢之人，其藉由此爭端牟利，犯罪程度最重，惡性非輕，
      被告癸○○則為居間介紹被告庚○○予二房東之人，惡性
      次之，與其餘被告參與本案之程度、扮演之角色、被告各
      人之素行、犯罪手段、生活狀況、所生危害，及公訴人之
      具體求刑等一切情狀，分別量處如主文所示之刑，並就被
      告甲○○、丙○○、辛○、卯○○、己○○、寅○○部分
      均諭知易科罰金之折算標準，及定應執行之刑。
（四）又依司法院大法官釋字第662 號解釋：「中華民國94年2
      月2 日修正公布之現行刑法第41條第2 項，關於數罪併罰
      ，數宣告刑均得易科罰金，而定應執行刑之刑逾6 個月者
      ，排除適用同條第1 項得易科罰金之規定部分，與憲法第
      23條規定有違，並與本院釋字第366 號解釋意旨不符，應
      自本解釋公布之日起失其效力。」故對於數罪併罰，數宣
      告刑均得易科罰金，而定應執行刑之刑超過6 個月之案件
      ，依司法院釋字第366 號、第662 號解釋意旨，仍得易科
      罰金。是本件就被告甲○○、丙○○、辛○所定應執行之
      刑，雖逾6 個月，仍應均諭知易科罰金之折算標準，併予
      敘明。
（五）末按，被告子○○、己○○、寅○○前均未曾故意犯罪受
      有期徒刑以上刑之宣告，此有臺灣高等法院被告前案紀錄
      表附卷可按，其等一時失慮，致罹刑章，犯後均已坦承犯
      行，並與告訴人壬○○、乙○○和解及賠償其等損失，應
      有深切悔悟之意，且被告子○○尚有2 名幼子需要照顧（
      參卷附之戶口名簿影本），被告寅○○之母親患有腦血管
      疾病、巴金森氏病及情感性精神病（參卷附之診斷證明書
      ），亦需被告寅○○之照料，如遽予入監執行恐使其等家
      庭生活陷於困頓，另被告己○○亦未因此獲得利益，本院
      認渠等經此偵審程序及科刑之教訓後，當能知所警惕，諒
      無再犯之虞，因認對被告子○○、己○○、寅○○所宣告
      之刑，均以暫不執行為適當，爰併予諭知緩刑2 年，用啟
      自新。
六、不另為無罪諭知部分：
（一）公訴意旨另以：就犯罪事實(一)即新宿大樓2 樓35室部分，
      被告卯○○亦有與被告甲○○、庚○○、癸○○共同恐嚇
      告訴人戊○○，認被告卯○○此部分亦涉有刑法第346 條
      第3 項、第1 項之恐嚇取財未遂罪嫌云云。
（二）惟按犯罪事實應依證據認定之，無證據不得認定犯罪事實
      ，刑事訴訟法第154 條第2 項定有明文。又按犯罪事實之
      認定，應憑證據，如未能發現相當證據，或證據不足以證
      明，自不能以推測或擬制之方法，作為裁判基礎，最高法
      院40年台上字第86號判例著有明文。告訴人之告訴，係以
      使被告受刑事訴追為目的，是其陳述是否與事實相符，仍
      應調查其他證據以資審認，最高法院52年台上字第1300號
      判例參照。
（三）經查：被告卯○○雖有陪同被告甲○○、子○○至上開新
      宿大樓店面，惟據告訴人戊○○於偵查中之指訴，被告卯
      ○○並未出現有任何對告訴人戊○○為恐嚇之言詞或舉動
      ，而告訴人戊○○亦於本院證述：卯○○當時有出現在伊
      店門口，但她沒有講話，也不知道卯○○有對甲○○等人
      說什麼等語（見本院卷一第221 頁），是依告訴人之指訴
      ，並不足以證明被告卯○○與被告甲○○、庚○○、癸○○等人有何恐嚇取財之犯意聯絡或行為分擔。而被告卯○○雖有陪同被告甲○○、子○○前往新宿大樓，惟其既亦
      為該大樓之二房東，自難憑此即認為被告卯○○與被告甲○○等人有共同對告訴人戊○○為恐嚇取財之犯行。
（四）此外，本院綜觀卷內卷證資料，亦無其他積極證據足以證
      明被告卯○○有公訴人所指之此部分恐嚇取財犯行，惟因
      此部分與其前開所成立之恐嚇取財罪，具有接續犯之實質
      上一罪關係，爰不另為無罪之諭知。
據上論斷，依刑事訴訟法第299 條第1 項前段，刑法第28條、第
346 條第1 項、第3 項、第354 條、第25條第2 項、第51條第5
款、第41條第1 項前段、第74條第1 項第1 款，刑法施行法第1
條之1 第1 項、第2 項前段，大法官釋字第662 號，判決如主文
。
本案經檢察官柯木聯、林冠佑、呂俊儒到庭執行職務。
中    華    民    國    98    年    10    月    30    日
                      刑事第十九庭審判長法  官  施添寶
                                        法  官  高若珊
                                        法  官  吳俊龍
上正本證明與原本無異。
如不服本判決應於收受送達後10日內向本院提出上訴書狀，並應
敘述具體理由；其未敘述上訴理由者，應於上訴期間屆滿後20日
內向本院補提理由書（均須按他造當事人之人數附繕本）「切勿
逕送上級法院」。
                                        書記官  劉俊源
中    華    民    國    98    年    10    月    30    日
附錄本判決論罪科刑法條：
中華民國刑法第346條
意圖為自己或第三人不法之所有，以恐嚇使人將本人或第三人之
物交付者，處6 月以上5 年以下有期徒刑，得併科1 千元以下罰
金。
以前項方法得財產上不法之利益，或使第三人得之者，亦同。
前二項之未遂犯罰之。
中華民國刑法第354條
毀棄、損壞前二條以外之他人之物或致令不堪用，足以生損害於
公眾或他人者，處2 年以下有期徒刑、拘役或5 百元以下罰金。


司法院資訊處製作；財團法人民間司法改革基金會備份。
